# 关于固定资产评估日与实际计提减值做账日差异的处理问题

提问人：4rfv5tgb6yhn 时间：2019-12-30 08:05:09
陈版主您好，我们审计的企业现在有以下关于固定资产减值的问题，劳烦您指导指导。
情况描述：
企业拿到的评估报告以 10 月为基准的，由于评估报告 12 月才出具所以他们 10 月份没有提减值， 11 月/12月仍旧在按照提减值前的原值提折旧，现在 12 月底用他们账面净值和评估的 10 月份的评估值挤了个资产减值数，导致现在 12 月账面计提的资产减值准备数跟 10 月份评估报告的减值明细对不上（也就是说现在的减值计提金额是减评估报告中减值数减去 11 、12 月提的折旧后的数字），因为挤了两个月折旧的数。 12 月净值是跟评估值 10 月底数能对上。
请问：现在 12 月计提的减值准备数是必须要跟 10 月底评估减值数对上吗。需不需要调整那两个月的折旧到资产减值准备。

回答人：chenyiwei
首先建议考虑该评估报告是否适合于作为计提资产减值的依据。例如，资产基础法下的评估值就不能作为资产减值测试中确定资产或资产组可收回金额的依据。
假设依据评估值计提减值是合理的，则鉴于减值事项在 10 月末已经发生，故应按照 10 月末的评估值在当月计提减值，后续 11 、 12 月的折旧以【（原账面价值-减值准备）/自 10 月末起算的剩余需折旧月份数】计算。